臺灣高等法院刑事裁定
111年度聲字第1681號
聲  請  人  臺灣高等檢察署檢察官
受  刑  人  謝文山



上列聲請人因受刑人數罪併罰有二裁判以上，聲請定其應執行之
刑（聲請案號：111年度執聲字第753號），本院裁定如下：
    主  文
謝文山因犯如附表所示各罪所處之刑，應執行有期徒刑肆年肆月
。
    理  由
一、聲請意旨略以：受刑人謝文山因對未成年人猥褻等數罪，先
    後經判決確定如附表，應依刑法第53條、第50條第1項但書
    第1款、第2項、第51條第5款規定，定其應執行之刑，爰依
    刑事訴訟法第477條第1項聲請裁定等語。
二、按裁判確定前犯數罪者，併合處罰之。但有下列情形之一者
    ，不在此限：一、得易科罰金之罪與不得易科罰金之罪。二
    、得易科罰金之罪與不得易服社會勞動之罪。三、得易服社
    會勞動之罪與不得易科罰金之罪。四、得易服社會勞動之罪
    與不得易服社會勞動之罪。前項但書情形，受刑人請求檢察
    官聲請定應執行刑者，依第51條規定定之。又數罪併罰有二
    裁判以上者，應依第51條之規定，定其應執行之刑。刑法第
    50條、同法第53條分別定有明文。
三、經查：
  ㈠按定應執行刑，不僅攸關國家刑罰權之行使，於受刑人之權
    益亦有重大影響，除顯無必要或有急迫情形外，法院於裁定
    前，允宜予受刑人以言詞、書面或其他適當方式陳述意見之
    機會，使程序保障更加周全，此為最高法院邇來統一之見解
    。據此，本院業將檢察官聲請書、受刑人定應執行刑案件一
    覽表及陳述意見狀送達本件受刑人，並經其表示意見，此有
    陳述意見狀1份在卷可參（見本院卷第73頁）。
　㈡本件受刑人因對未成年人猥褻等罪，附表所示各罪分別經本
    院撤銷原審判決，改判處如附表所示之刑，並經最高法院判
    決上訴駁回確定在案，俱有各該刑事判決書及本院被告前案
    紀錄表附卷可憑（見本院卷第21至59、62至65頁）。
  ㈢受刑人所犯如附表編號1至5所示之罪所處之刑均得易科罰金
    ，而附表編號6至14所示之罪所處之刑則均不得易科罰金，
    核屬刑法第50條第1項但書第1款之情形，依同條第2項規定
    ，須經受刑人請求檢察官聲請定其應執行刑者，始得全部依
    第51條規定合併定其應執行之刑。茲檢察官依受刑人之請求
    ，向最後事實審之本院聲請合併定其應執行之刑，此有受刑
    人簽署之定刑聲請切結書附卷可稽（見本院卷第15頁），本
    院審核認聲請為正當，應予准許。
  ㈣按法律上屬於自由裁量之事項，有其外部性界限及內部性界
    限，並非概無拘束。依據法律之具體規定，法院應在其範圍
    選擇為適當之裁判者，為外部性界限；而法院為裁判時，應
    考量法律之目的，及法律秩序之理念所在者，為內部性界限
    。法院為裁判時，二者均不得有所踰越。在數罪併罰，有二
    裁判以上，定其應執行之刑時，固屬於法院自由裁量之事項
    ，然仍應受前揭外部性界限及內部性界限之拘束（最高法院
    94年度台非字第233 號判決意旨參照）。附表編號1至5、6
    至14所示之罪，業經本院以109年度侵上訴字第131號判決分
    別定其應執行之刑為有期徒刑1年3月、3年4月等情，有上開
    刑事判決書及本院被告前案紀錄表附卷可按（見本院卷第25
    、63頁），爰審酌該內部性及外部性界限，並考量受刑人所
    犯上開各罪之犯罪類型、態樣、侵害法益等情狀，及受刑人
    對本件定應執行案件之意見（見本院卷第15、73頁），復就
    其所犯之罪整體評價其應受非難及矯治之程度，並兼衡刑罰
    經濟與公平、比例等原則，定其應執行之刑如主文所示。
四、爰依刑事訴訟法第477條第1項，刑法第53條、第50條第1項
    但書第1款、第2項、第51條第5款，裁定如主文。
中　　華　　民　　國　　111 　年　　6 　　月　　2 　　日
                  刑事第二十五庭審判長法  官  邱滋杉
                                      法  官  陳彥年
                                      法  官  黃翰義
以上正本證明與原本無異。
如不服本裁定，應於收受送達後五日內向本院提出抗告狀。
                                      書記官  邱鈺婷
中　　華　　民　　國　　111 　年　　6 　　月　　9 　　日
附表：
編號  1 2        3 罪名  對未成年人猥褻 對未成年人猥褻 對未成年人猥褻 宣告刑  有期徒刑6月 有期徒刑6月 有期徒刑6月 犯罪日期  104年7、8月期間 104年7、8月期間 104年7、8月期間 偵查（自訴）機關年度案號  新北地檢107年度偵字第6101號   最後事實審 法院 本院    案號 109年度侵上訴字第131號    判決日期 109年10月29日   確定判決 法院 最高法院    案號 110年度台上字第3297號    確定日期 110年6月17日   

編號  4 5        6 罪名  對未成年人猥褻 對未成年人猥褻 乘機猥褻 宣告刑  有期徒刑6月 有期徒刑6月 有期徒刑8月 犯罪日期  104年7、8月期間 106年10月7日 105年2月至106年6月期間 偵查（自訴）機關年度案號  新北地檢107年度偵字第6101號   最後事實審 法院 本院    案號 109年度侵上訴字第131號    判決日期 109年10月29日   確定判決 法院 最高法院    案號 110年度台上字第3297號    確定日期 110年6月17日   

編號  7 8        9 罪名  乘機猥褻 乘機猥褻 乘機猥褻 宣告刑  有期徒刑8月 有期徒刑8月 有期徒刑8月 犯罪日期  105年2月至106年6月期間 105年2月至106年6月期間 105年2月至106年6月期間 偵查（自訴）機關年度案號  新北地檢107年度偵字第6101號   最後事實審 法院 本院    案號 109年度侵上訴字第131號    判決日期 109年10月29日   確定判決 法院 最高法院    案號 110年度台上字第3297號    確定日期 110年6月17日   

編號  10 11        12 罪名  乘機猥褻 對未成年人猥褻 對未成年人猥褻 宣告刑  有期徒刑8月 有期徒刑10月 有期徒刑10月 犯罪日期  105年2月至106年6月期間 106年2月至6月間 106年7月中、下旬 偵查（自訴）機關年度案號  新北地檢107年度偵字第6101號   最後事實審 法院 本院    案號 109年度侵上訴字第131號    判決日期 109年10月29日   確定判決 法院 最高法院    案號 110年度台上字第3297號    確定日期 110年6月17日   

編號  13 14  罪名  對未成年人猥褻 對未成年人猥褻  宣告刑  有期徒刑10月 有期徒刑10月  犯罪日期  106年7、8月間 106年7、8月間  偵查（自訴）機關年度案號  新北地檢107年度偵字第6101號   最後事實審 法院 本院    案號 109年度侵上訴字第131號    判決日期 109年10月29日   確定判決 法院 最高法院    案號 110年度台上字第3297號    確定日期 110年6月17日